【裁判字號】    88,簡上,37
【裁判日期】    900430
【裁判案由】    違反動產擔保交易法
【裁判全文】
臺灣新竹地方法院刑事判決                        八十八年度簡上字第三七號
    上  訴  人
    即  被  告  丁○○
右列上訴人因違反動產擔保交易法案件，不服本院竹北簡易庭八十八年三月三十日所
為八十八年度竹北簡字第一○八號第一審簡易判決 (聲請簡易判決處刑案號：八十八
年度偵字第二○一四號)提起上訴，本院判決如左：
    主  文
上訴駁回。
丁○○緩刑參年。
    事實及理由
一、本案經本院審理結果，認為本院竹北簡易庭第一審判決以被告即上訴人丁○○以
    附條件買賣之動產擔保交易方式向告訴人福灣企業股份有限公司 (以下稱福灣公
    司)購買自小客車，為動產擔保交易之債務人，竟意圖不法利益，將該自小客車
    遷離約定放置之處所即新竹縣新豐鄉鳳坑村坑子口六一六號，致生損害於告訴人
    福灣公司，處有期徒刑五月，如易科罰金以三百元折算一日，其認事用法及量刑
    尚無不當，應予維持，並引用第一審判決書記載之事實、証據及理由。
二、被告丁○○上訴意旨以其並未將所購買之上開自小客車遷移，且所購買之自小客
    車功能在於代步使用，若該自小客車不能移動則無法達成其效用，原審判決忽略
    自小客車具有移動之性質，遽以動產擔保交易法第三十八條罪責相繩，不無違誤
    置辯。惟查(1)証人即告訴人福灣公司職員黃美慧証稱：被告未按期付款後，伊曾
    到竹縣新豐鄉鳳坑村坑子口六一六號查看，白天、晚上均曾前往查看，被告並未
    將上開以附條件買賣之車輛放置該處，迄提出告訴後始聯絡到被告丁○○等語 (
    本院八十八年九月七日、八十九年五月二十九日筆錄參照)，証人即告訴人福灣
    公司法務催收職員乙○○証稱：被告於八十七年十二月間未按期繳款後，伊曾發
    函及電話催收，並於提出告訴前某日下午四、五時許親自至新竹縣新豐鄉鳳坑村
    坑子口六一六號處查看，另公司職員王凱中亦曾到現場查看，因被告均未將車輛
    放置於約定地點始提出告訴等語 (本院八十九年四月十一日筆錄參照)，証人即
    告訴人福灣公司職員王凱中証稱：被告未按期繳款後，伊曾二次現場查看，一次
    是下午二、三時許，一次是晚上十時許，均未看到車輛停放在約定地點等語 (本
    院八十九年五月十一日筆錄參照)，再參酌被告於本院九十年四月二十三日審理
    時亦坦承伊事後遷至新竹縣新豐鄉鳳坑村坑子口六一四之二號居住，將上開車輛
    改停放於此而遷離附條例買賣契約約定之放置處所等語，堪認被告與告訴人公司
    訂立本件附條件買賣契約後確已將該自小客車遷離約定地點甚明；至於証人丙○
    ○、甲○○於本院八十八年七月二十七日審理時証稱：被告將上開車輛放置在新
    竹縣新豐鄉鳳坑村坑子口六一六號處等語，因証人丙○○係被告丁○○之堂兄、
    証人甲○○係被告鄰居，且所証述情節與上開被告供述及証人黃美慧、乙○○、
    王凱中等人証述情即不符，應係迴護被告之詞而不可採。(2)又動產擔保交易之標
    的物如為汽車等具有移動、代步之性質者，債務人仍應於使用後將該汽車放置於
    約定之地點，倘已遷移居住處所而長期間不能將標的物放置於約定處所，自應另
    與債權人協商新放置處所，如此始符合動產擔保交易法第三十八條為保障動產擔
    保交易安全之目的，被告誤以為其依上開附條件買賣契約所購入者具有移動、代
    步性質之汽車，即可不受約定放置處所之拘束而得任意遷移，亦不可採。準此，
    被告前揭所辯均不足採，本件被告上訴為無理由，應予駁回。
三、又被告丁○○前未曾受有期徒刑以上刑之宣告，有臺灣高等法院被告全國前案紀
    錄表在卷可稽，其經此偵、審程序後，應能知所警愓，本院認為原審所宣告之刑
    以暫不執行為適當，爰併宣告緩刑三年，以啟自新並觀後效。
據上論斷，應依刑事訴訟法第四百五十五條之一第三項、第三百六十八條、第三百七
十三條，刑法第七十四條第一款，判決如主文。
本案經檢察官吳金棟到庭執行職務。
中      華      民      國      九十      年      四    月     三十     日
                               臺灣新竹地方法院刑事第二庭
                                   審判長法  官  王銘勇
                                         法  官  黃美盈
                                         法  官  王永春
右正本證明與原本無異。
不得上訴。
                                         書記官  馮玉玲
中      華      民      國      九十      年      四    月     三十     日
附錄本案論罪科刑法條：
動產擔保交易法第三十八條
 (處分標的物之處罰)
動產擔保交易之債務人，意圖不法之利益，將標的物遷移、出賣、出質、移轉、抵押
或為其他處分，致生損害於債權人者，處三年以下有期徒刑、拘役或科或併科六千元
以下之罰金。


司法院資訊處製作；財團法人民間司法改革基金會備份。
